# 请问关于权益工具和金融负债

提问人：cheerfullife 时间：2011-12-09 15:17:32
我想请教一下，准则中为什么规定： 该金融工具须用或可用发行方自身权益进行结算的，如为非衍生工具，该金融工具不包括交付非固定数量的发行方自身权益工具进行结算的合同义务时确认为权益工具， 为什么交付非固定资产数量的自身权益工具就是金融负债了呢？

回答人：chenyiwei
这种情况下的负债不能用传统意义上的“很可能导致经济利益流出本主体的现时义务”来解释。这种情况下之所以列作负债，其解释是此类工具的持有人所面临的风险和报酬承担情况与真正的权益工具持有人（主要是股东）不同，也就是此类工具的风险报酬特征不同于真正的权益工具。例如，如果总价锁定为一个固定的货币金额，按照结算时权益工具的市价转换权益工具，则持有人可转换到的权益工具的公允价值总是一定的，实际上未承担权益工具的公允价值变动风险。